el: Δυνατότητα αλυσιδωτής σύνδεσης: Δεν υποστηρίζεται; Ενσύρματη και ασύρματη αλυσιδωτή σύνδεση; Ενσύρματη αλυσιδωτή σύνδεση; Ασύρματη αλυσιδωτή σύνδεση; Άλλο
fr: Capacité de connexion en série: Non pris en charge; Chaînage filaire et sans fil; Chaînage filaire; Chaînage sans fil; Autre
th: ความสามารถในการต่อลูกโซ่: ไม่รองรับ; เชื่อมต่อแบบมีสายและไร้สาย; เชื่อมต่อแบบมีสาย; เชื่อมต่อแบบไร้สาย; อื่นๆ
ru: Возможность последовательного подключения: Не поддерживается; Проводное и беспроводное последовательное соединение; Проводное последовательное соединение; Беспроводное последовательное соединение; Другой
pl: Możliwość łączenia szeregowego: Nieobsługiwane; Łańcuch przewodowy i bezprzewodowy; Łańcuch przewodowy; Łańcuch bezprzewodowy; Inne
en: Daisy-chain capability: Not supported; Wired and wireless daisy chain; Wired daisy chain; Wireless daisy chain; Other
ja: デイジーチェーン機能: 非対応; 有線・ワイヤレスデイジーチェーン; 有線デイジーチェーン; ワイヤレスデイジーチェーン; その他
bg-BG: Възможност за последователно свързване: Не се поддържа; Кабелна и безжична последователна връзка; Кабелна последователна връзка; Безжична последователна връзка; Други
zh-TW: 菊鏈能力: 不支援; 有線與無線串聯; 有線串聯; 無線串聯; 其他
da: Seriekoblingskapacitet: Ikke understøttet; Kablet og trådløs seriekobling; Kablet seriekobling; Trådløs seriekobling; Andet
vi: Khả năng nối chuỗi: Không hỗ trợ; Kết nối chuỗi có dây và không dây; Kết nối chuỗi có dây; Kết nối chuỗi không dây; Khác
lt-LT: Grandininio jungimo galimybė: Nepalaikoma; Laidinis ir belaidis nuoseklus sujungimas; Laidinis nuoseklus sujungimas; Belaidis nuoseklus sujungimas; Kita
es: Capacidad de conexión en cadena: No compatible; Conexión en cadena con cable e inalámbrica; Conexión en cadena con cable; Conexión en cadena inalámbrica; Otros
sl-SI: Zmožnost verižnega povezovanja: Ni podprto; Žično in brezžično veriženje; Žično veriženje; Brezžično veriženje; Drugo
de: Daisy‑Chain‑Fähigkeit: Nicht unterstützt; Kabelgebundene und drahtlose Reihenschaltung; Kabelgebundene Reihenschaltung; Drahtlose Reihenschaltung; Sonstiges
ko: 데이지 체인 기능: 지원되지 않음; 유선 및 무선 데이지 체인; 유선 데이지 체인; 무선 데이지 체인; 기타
hu: Láncbafűzési képesség: Nem támogatott; Vezetékes és vezeték nélküli láncba fűzés; Vezetékes láncba fűzés; Vezeték nélküli láncba fűzés; Egyéb
nl: Daisy-chain mogelijkheid: Niet ondersteund; Bedrade en draadloze daisy chain; Bedrade daisy chain; Draadloze daisy chain; Andere
it: Capacità di concatenazione: Non supportata; Concatenazione cablata e wireless; Concatenazione cablata; Concatenazione wireless; Altro
tr: Zincirleme bağlantı kapasitesi: Desteklenmiyor; Kablolu ve kablosuz zincir bağlantı; Kablolu zincir bağlantı; Kablosuz zincir bağlantı; Diğer
sk-SK: Možnosť reťazového zapojenia: Nie je podporované; Káblové a bezdrôtové reťazenie; Káblové reťazenie; Bezdrôtové reťazenie; Iné
sv: Serieanslutningskapacitet: Stöds inte; Trådbunden och trådlös kedja; Trådbunden kedja; Trådlös kedja; Övrigt
nb: Kjedekoblingsevne: Ikke støttet; Kablet og trådløs serieforbindelse; Kablet serieforbindelse; Trådløs serieforbindelse; Annet
pt-BR: Capacidade de conexão em cadeia: Não compatível; Encadeamento com fio e sem fio; Encadeamento com fio; Encadeamento sem fio; Outro
fi: Ketjutuskyky: Ei tuettu; Langallinen ja langaton ketjutus; Langallinen ketjutus; Langaton ketjutus; Muu
pt-PT: Capacidade de ligação em cadeia: Não suportado; Ligação em cadeia com e sem fios; Ligação em cadeia com fios; Ligação em cadeia sem fios; Outro
hr-HR: Mogućnost ulančavanja: Nije podržano; Žično i bežično lančano povezivanje; Žično lančano povezivanje; Bežično lančano povezivanje; Ostalo
cs: Schopnost řetězení: Nepodporováno; Kabelové a bezdrátové řetězení; Kabelové řetězení; Bezdrátové řetězení; Jiné
zh-CN: 菊花链功能: 不支持; 有线和无线菊花链; 有线菊花链; 无线菊花链; 其他
ro-RO: Capacitate de înlănțuire: Neacceptată; Înlănțuire cu fir și fără fir; Înlănțuire cu fir; Înlănțuire fără fir; Altele